【裁判字號】    98,審易,1068
【裁判日期】    980828
【裁判案由】    竊盜
【裁判全文】
臺灣桃園地方法院刑事判決           98年度審易字第1068號
公  訴  人  臺灣桃園地方法院檢察署檢察官
被      告  丙○○
            甲○○
上列被告因竊盜案件，經檢察官提起公訴（98年度偵字第12525
號），被告於本院準備程序進行中，就被訴事實為有罪之陳述，
經本院告知簡式審判程序意旨，並聽取公訴人及被告之意見後，
本院裁定改依簡式審判程序審理，茲判決如下：
    主  文
丙○○犯如附表所示之罪，均累犯，各處如附表所示之刑。應執
行有期徒刑壹年。
甲○○犯如附表所示之罪，均累犯，各處如附表所示之刑。應執
行有期徒刑壹年。
    事  實
一、丙○○前於民國95年間，因施用毒品案件，經本院以95年度
    訴字第1329號判決判處有期徒刑8 月確定，後再經本院以96
    年度聲減字第2643號裁定減刑減為有期徒刑4 月確定，入監
    執行後，於96年10月7 日執行完畢出監。甲○○前於95年間
    ，因竊盜、詐欺案件，經本院及臺灣臺中地方法院以95年度
    桃簡字第261 號、95年度易字第1752號判決分別判處有期徒
    刑3 月、3 月確定，後復經臺灣臺中地方法院以96年度聲字
    第70號裁定合併定應執行刑為有期徒刑5 月確定，於96年5
    月5 日縮刑期滿執行完畢出監。均猶不知悔改，丙○○與甲○○竟共同意圖為自己不法之所有，並基於竊盜之犯意聯絡
    ，(一)於97年5 月底某日，在桃園縣八德市○○路645 巷內，
    以由丙○○負責下手，甲○○則負責把風之方式，徒手竊取
    乙○○所有之車牌號碼EH─9818號自用小貨車1 部，得手後
    供代步之用，再將該車棄置於桃園市○○○街之公園旁。嗣
    經乙○○報警，經警在桃園市○○○街之公園旁，尋獲EH─
    9818號自用小貨車，並在該車內之保特瓶飲料上採得DNA 樣
    本，經比對與丙○○之DNA-STR 型別相符，始悉上情；(二)於
    97年6 月2 日，在桃園縣八德市○○路湖仔坡腳5 號前，以
    由丙○○負責下手，甲○○則負責把風之方式，徒手竊取昆
    億工程有限公司所有之車牌號碼D4─1470號自用小貨車1 部
    ，得手後供代步之用，再將該車棄置於桃園市○○路652 號
    前。嗣經蔡彰文報警，經警在桃園市○○路652 號前，尋獲
    D4─1470號自用小貨車，並在該車內之保特瓶飲料上採得DN
    A 樣本，經比對與丙○○之DNA-STR 型別相符，始悉上情。
二、案經桃園縣政府警察局桃園分局報告臺灣桃園地方法院檢察
    署檢察官偵查起訴。
    理  由
一、本案被告丙○○、甲○○所犯之罪，均非法定刑為死刑、無
    期徒刑或最輕本刑3 年以上有期徒刑之罪，亦均非高等法院
    管轄第一審之案件，而被告於準備程序中就被訴事實已為有
    罪之陳述，經本院告知簡式審判程序之旨，並聽取被告與公
    訴人之意見後，本院合議庭乃依刑事訴訟法第273 條之1 第
    1 項規定，裁定由受命法官獨任進行簡式審判程序，合先敘
    明。
二、上揭犯罪事實，業據被告丙○○、甲○○本院審理時坦承不
    諱，且有證人即被害人乙○○、丁○○於警詢、檢察官訊問
    時之證述，並有內政部警政署刑事警察局97年12月29日刑醫
    字第0970183942號、98年2 月9 日刑醫字第0980004790號鑑
    驗書各1 份、贓物認領保管單2 紙、車輛尋獲電腦輸入單2
    紙附卷可稽，足徵被告之自白與事實相符。本件事證明確，
    被告犯行堪以認定。
三、核被告丙○○、甲○○所為，均係犯刑法第320 條第1 項竊
    盜罪。被告丙○○與甲○○就事實欄所為之犯行，有犯意聯
    絡及行為分擔，為共同正犯。被告二人所犯上開2 罪間，犯
    意各別，行為互異，應分論併罰。又被告丙○○、甲○○有
    如事實欄一所載之犯罪前案科刑執行情形，有臺灣高等法院
    被告前案紀錄表在卷可按，其於有期徒刑執行完畢後，5 年
    以內故意再犯本件最重本刑為有期徒刑以上之二罪，均為累
    犯，應依刑法第47條第1 項之規定各加重其刑。爰審酌被告
    二人之前科、素行，貪圖他人財物，不思以正當手段獲取財
    物，而為上開竊盜犯行，對被害人造成損害，惟被害人遭竊
    車輛均已領回，所生損害非鉅，及其犯罪手段、智識程度、
    犯後態度等一切情狀，各量處如主文所示之刑並定應執行之
    刑，以示懲儆。
據上論斷，應依刑事訴訟法第273 條之1 第1 項、第299 條第1
項前段，刑法第28條、第320 條第1 項、第47條第1 項、第51條
第5 款，刑法施行法第1 條之1 第1 項、第2 項前段，判決如主
文。
本案經檢察官蔡如惠到庭執行職務。
中    華    民    國    98    年    8     月    28    日
                        刑事庭    法  官  劉為丕
以上正本證明與原本無異。
如不服本判決，應於判決送達後10日內向本院提出上訴狀（應附
繕本），其未敘述上訴理由者，應於上訴期間屆滿後20日內補提
理由書狀於本院，上訴於臺灣高等法院。
                                  書記官  陳淑瓊
中    華    民    國    98    年    8     月    28    日
附錄本案論罪科刑依據之法條：
中華民國刑法第320條第1項
意圖為自己或第三人不法之所有，而竊取他人之動產者，為竊盜
罪，處5年以下有期徒刑、拘役或5百元以下罰金。
意圖為自己或第三人不法之利益，而竊佔他人之不動產者，依前
項之規定處斷。
前二項之未遂犯罰之。
附表：
 ┌─┬──────┬──────┬────┬───────┬────────────┐
 │編│ 犯罪時間   │  犯罪地點  │被害人姓│  車牌號碼    │         主文           │
 │號│            │            │名      │              │                        │
 ├─┼──────┼──────┼────┼───────┼────────────┤
 │1 │97年5 月28日│桃園縣八德市│乙○○  │車號：EH─9818│丙○○共同竊盜，累犯，處│
 │  │下午3 時許  │忠勇街351 號│        │自小客車      │有期徒刑柒月。          │
 │  │            │後方        │        │              │甲○○共同竊盜，累犯，處│
 │  │            │            │        │              │有期徒刑柒月。          │
 ├─┼──────┼──────┼────┼───────┼────────────┤
 │2 │97年6 月2 日│桃園縣八德市│昆億工程│車號：D4─1470│丙○○共同竊盜，累犯，處│
 │  │上午7時許   │大湳里湖仔坡│有限公司│自小客車      │有期徒刑柒月。          │
 │  │            │腳5 號前    │所有，由│              │甲○○共同竊盜，累犯，處│
 │  │            │            │蔡彰文使│              │有期徒刑柒月。          │
 │  │            │            │用      │              │                        │
 └─┴──────┴──────┴────┴───────┴────────────┘


司法院資訊處製作；財團法人民間司法改革基金會備份。
